【裁判字號】    97,易,253
【裁判日期】    970430
【裁判案由】    竊盜
【裁判全文】
臺灣屏東地方法院刑事判決               97年度易字第253號
公  訴  人  臺灣屏東地方法院檢察署檢察官
被      告  甲○○
                    （另案
上列被告因竊盜案件，經檢察官提起公訴（97年度偵字第1126號
），茲因被告就被訴事實為有罪之陳述，經告知簡式審判程序意
旨並聽取公訴人及被告之意見後，本院裁定依簡式審判程序審理
，判決如下：
    主  文
甲○○竊盜，累犯，處有期徒刑拾月。
    事  實
一、甲○○有多次因竊盜、恐嚇取財、違反麻醉藥品管理條例、
    槍砲彈藥刀械管制條例、毒品危害防制條例案件，經法院判
    刑確定並執行完畢之紀錄（后詳），最近1 次因有期徒刑執
    行完畢之情形如下：
  (一)民國90年、91年間因犯竊盜案件2 罪，分別經本院90年度易
    字第1265號、91年度易字第679 號判處有期徒刑1 年、1 年
    4 月。
  (二)同上期間因違反毒品危害防制條例5 罪，依序經本院90年度
    訴字第574 號、90年度訴字第671 號、91年度訴字第540 號
    （2 罪）及臺灣臺東地方法院92年度易字第182 號判處有期
    徒刑8 月、1 年、10月、1 年2 月、9 月。
  (三)上開各案件分別確定並經定應執行刑，於91年12月21日入監
    ，96年7 月2 日縮刑假釋出監，嗣因適用中華民國96年罪犯
    減刑條例第2 條第2 項規定，視為已經減其宣告刑而執行完
    畢。
二、詎其經前開有期徒刑執行完畢後5 年內，仍不知悔改，復基
    於意圖為自己不法所有之竊盜犯意，於97年1 月3 日晚間8
    時許，徒手進入乙○○所經營位於屏東縣佳冬鄉○○○段19
    6 地號土地上，無附連圍繞之檳榔園內，順手撿拾非屬兇器
    之石頭1 塊，將乙○○設於該園內水管破壞並拆取其上按裝
    之銅製水閘門開關而竊取之，旋因持往位在屏東縣林邊鄉某
    處資源回收場變賣時，經該場負責人要求登記證件而作罷，
    並將上開銅製水閘開關丟棄於林邊溪口而滅失。嗣甲○○因
    另案涉犯違反毒品危害防制條例案件，於97年1 月30日晚間
    8 時50分許，為警查獲到案而向承辦警員自首前開犯行。
三、案經乙○○訴由屏東縣警察局枋寮分局報告臺灣屏東地方法
    院檢察署檢察官偵查起訴。
    理  由
一、前揭犯罪事實，業據被告甲○○於本院審理時自白不諱，經
    核與證人即告訴人乙○○於警詢中指述之情節大致相符，復
    有現場照片3 幀在卷可稽，被告甲○○自白竊盜犯行，堪認
    與事實相符。本件被告犯罪事證已臻明確，應依法論科。
二、核被告甲○○前開所為，係犯刑法第320 條第1 項普通竊盜
    罪。又其前因犯竊盜案件2 罪，分別經本院90年度易字第12
    65號、91年度易字第679 號判處有期徒刑1 年、1 年4 月，
    及因違反毒品危害防制條例5 罪，依序經本院90年度訴字第
    574 號、90年度訴字第671 號、91年度訴字第540 號（2 罪
    ）、臺灣臺東地方法院92年度易字第182 號判處有期徒刑8
    月、1 年、10月、1 年2 月、9 月，經分別確定並經定應執
    行刑，於91年12月21日入監，嗣96年7 月2 日縮刑假釋出監
    後，旋因適用中華民國96年罪犯減刑條例第2 條第2 項規定
    ，視為已經減其宣告刑而執行完畢，有臺灣高等法院被告前
    案紀錄表及臺灣屏東地方法院檢察署刑案資料查註紀錄表各
    1 份在卷可按，乃受徒刑之執行完畢，5 年以內因故意而再
    犯本件有期徒刑以上之罪，應依累犯之規定，加重其刑。被
    告乙○○犯罪後，於有偵查犯罪權之機關或人員發覺前自首
    而接受裁判，併依刑法第62條前段規定，減輕其刑。又其兼
    有刑之加重減輕事由，依法應先加後減。
三、爰審酌被告甲○○之年齡、品行、智識能力、犯罪手段、所
    得財物之價值、對於法益所生侵害之程度，其為56年11月26
    日出生、受有國中畢業教育程度、以務農為業之人，有警詢
    等年籍資料在卷可參，本件犯罪時已屆不惑，前有多次犯竊
    盜等罪之前案紀錄，除上開構成累犯要件之執行紀錄，不再
    重複評價者外，略計尚有：(一)75年間因犯竊盜罪及違反麻醉
    藥品管理條例案件，依序經法院判處有期徒刑1 年10月、7
    月確定，經本院76年度聲字第153 號裁定應執行有期徒刑2
    年3 月，自75年10月13日起算，嗣因縮刑假釋出監，於77年
    12月31日期滿執行完畢。(二)79年間因犯竊盜罪及違反麻醉藥
    品管理條例案件，經本院79年度易字第524 號依序判處有期
    徒刑6 月、10月，應執行有期徒刑1 年3 月確定，於79年8
    月30日入監，80年9 月10日期滿出監執行完畢。(三)80年間因
    違反麻醉藥品管理條例案件，經本院80年度易字第1407號判
    處有期徒刑1 年確定，於81年4 月22日入監，82年1 月18日
    期滿出監執行完畢。(四)84年間因犯竊盜罪、違反麻醉藥品管
    理條例、違反槍砲彈藥刀械管制條例案件，前2 者依序經本
    院84年度易字第1066號判處有期徒刑1 年、8 月，後者經本
    院84年度易字第1331號判處有期徒刑3 月，分別確定後，經
    本院84年度聲字第1338號裁定應執行有期徒刑1 年9 月，於
    84年10月5 日入監，85年9 月20日因縮刑假釋出監，依指揮
    書於86年2 月26日期滿未經撤銷假釋而執行完畢。(五)86年間
    犯竊盜罪、恐嚇取財罪，依序經本院86年度易字第2448號判
    處有期徒刑8 月、86年度易字第3155號判處有期徒刑1 年4
    月，分別確定後，經本院87年度聲字第226 號裁定應執行1
    年9 月，於87年2 月19日入監，88年6 月1 日因縮刑假釋出
    監，88年7 月4 日因縮刑期滿未經撤銷假釋而執行完畢，有
    臺灣高等法院被告前案紀錄表及臺灣屏東地方法院檢察署刑
    案資料查註紀錄表各1 份在卷可按，素行不佳，僅就多次竊
    盜犯罪各案，先後10餘年間經判處有期徒刑累計已達6 年4
    月（1 年10月、6 月、1 年、8 月、1 年、1 年4 月）之譜
    ，仍不足矯治其惡性，顯見其無視法紀，積重難返，並考量
    本件以破壞他人檳榔園水管竊盜之方式，造成被害人受損害
    之情節，及其犯罪經查獲後均能坦認犯行，態度尚可等一切
    情狀，量處如主文所示之刑，以資儆懲。
據上論斷，依刑事訴訟法第273 條之1 第1 項、第299 條第1 項
前段，刑法第320 條第1 項、第47條第1 項、第62條前段，刑法
施行法第1 條之1 ，判決如主文。
本案經檢察官許英輝到庭執行職務
中    華    民    國    97    年    4     月    30    日
                  刑事第二庭    法  官  陳松檀
以上正本證明與原本無異。
如不服本判決應於收受本判決送達後10日內向本院提出上訴書狀
，其未敘述上訴理由者，並得於提起上訴後10日內向本院補提理
由書狀（均須按他造當事人之人數附繕本）「切勿逕送上級法院
」
中    華    民    國    97    年    4     月    30    日
                                書記官  林祥玉
附錄本判決論罪之法條：
中華民國刑法第320 條
意圖為自己或第三人不法之所有，而竊取他人之動產者，為竊盜
罪，處五年以下有期徒刑、拘役或五百元以下罰金。
意圖為自己或第三人不法之利益，而竊佔他人之不動產者，依前
項之規定處斷。
前二項之未遂犯罰之。


司法院資訊處製作；財團法人民間司法改革基金會備份。
